---
title: "Analisis GTWR - Prevalensi ISPA dan Konsentrasi NO2"
output:
  html_document:
    self_contained: false
    toc: true
    toc_float: true
  pdf_document:
    toc: true
---

# Instalasi dan Load Library
```{r setup}
# Data Preparation Package
library(dplyr)
library(readxl)
library(knitr)
library(openxlsx)

# GTWR and Model Geospatial Package
library(GWmodel)
library(sp)

# Asumption Test Package
library(lmtest)
library(car)
library(spdep)

# Plot Package
library(ggplot2)
library(ggspatial)
library(RColorBrewer)
library(gridExtra)
library(sf)
library(patchwork)

# Font Settings
theme_times <- theme_classic() +
  theme(
    text = element_text(family = "serif"),
    axis.title = element_text(family = "serif"),
    axis.text  = element_text(family = "serif")
  )
```

---

# Load Data
```{r load-data}
# Tampilkan struktur data
variable <- read_excel("C:/Users/zaviezra/Documents/UNDIP/TA/02skripsi/02processing/Data/XSL_CSV/01-gtwr_var.xlsx")
glimpse(variable)
head(variable)

#CEK NAN
variable <- variable %>% filter(!is.na(week) & !is.na(pop_dens) & 
                        !is.na(ari_prevalence) & !is.na(x) & !is.na(y) & !is.na(no2)
                        & !is.na(tp) & !is.na(h) & !is.na(temp))
```

```{r}
variabel_stat <- list(
  list(kolom = "ari_prevalence", label = "Prevalensi ISPA"),
  list(kolom = "no2",            label = "Konsentrasi NO2 (mol/m²)"),
  list(kolom = "tp",             label = "Curah Hujan (mm)"),
  list(kolom = "h",              label = "Kelembapan (%)"),
  list(kolom = "temp",           label = "Suhu Udara (°C)"),
  list(kolom = "pop_dens",       label = "Kepadatan Penduduk (ribu/km²)")
)

tabel_desk <- purrr::map_dfr(variabel_stat, function(v) {
  x   <- na.omit(variable[[v$kolom]])
  dec <- ifelse(v$kolom == "no2", 6, 3)
  fmt <- function(val) formatC(val, digits = dec, format = "f")
  data.frame(
    Variabel   = v$label,
    N          = length(x),          # ← kolom N ditambahkan
    Min        = fmt(min(x)),
    Max        = fmt(max(x)),
    Mean       = fmt(mean(x)),
    Median     = fmt(median(x)),
    `Std. Dev` = fmt(sd(x)),
    check.names = FALSE
  )
})

# Tampilkan sebagai tabel teks biasa
print(tabel_desk, row.names = FALSE)
```


# Histogram Grid 2x3 untuk Setiap variable
```{r histogram-grid, fig.width=15, fig.height=10}
variabel_plot <- list(
  list(kolom = "ari_prevalence", label = "Prevalensi ISPA"),
  list(kolom = "no2",            label = "Konsentrasi NO2 (mol/m²)"),
  list(kolom = "tp",             label = "Curah Hujan (mm)"),
  list(kolom = "h",              label = "Kelembapan (%)"),
  list(kolom = "temp",           label = "Suhu Udara (°C)"),
  list(kolom = "pop_dens",       label = "Kepadatan Penduduk (ribu/km²)")
)

huruf_panel <- c("a", "b", "c", "d", "e", "f")

buat_histogram <- function(df, kolom, label_x, huruf) {
  data_var <- na.omit(df[[kolom]])
  n_val    <- length(data_var)                        # ← hitung N
  n_label  <- paste0("N = ", format(n_val, big.mark = ".", decimal.mark = ","))
  df_plot  <- data.frame(x = data_var)

  p <- ggplot(df_plot, aes(x = x)) +
    geom_histogram(bins = 25, fill = "#9b908a", color = "black", alpha = 0.9) +
    labs(x = label_x, y = "Frekuensi") +
    # Huruf panel — pojok kiri atas
    annotate("text", x = -Inf, y = Inf, label = huruf,
             hjust = -0.8, vjust = 1.5, size = 6, family = "serif") +
    # Label N — pojok kanan atas                      # ← BARU
    annotate("text", x = Inf, y = Inf, label = n_label,
             hjust = 1.15, vjust = 1.8, size = 8, family = "serif",
             color = "black") +
    theme_times +
    theme(
      axis.title = element_text(size = 17),
      axis.text  = element_text(size = 15)
    )

  y_range <- layer_scales(p)$y$range$range
  if (!is.null(y_range)) {
    p <- p + ylim(0, y_range[2] * 1.2)
  }

  return(p)
}

plot_list <- mapply(
  FUN      = function(v, h) buat_histogram(variable, v$kolom, v$label, h),
  v        = variabel_plot,
  h        = huruf_panel,
  SIMPLIFY = FALSE
)

gridExtra::grid.arrange(grobs = plot_list, nrow = 2, ncol = 3)
```


# Grafik Dual-Axis Fluktuasi Mingguan ISPA dan NO2
```{r dual-axis-weekly, fig.width=10, fig.height=6}
# 1. Agregasi rata-rata mingguan DAN SIMPAN ke objek baru (weekly_avg)
weekly_avg <- variable %>%
  group_by(week) %>%
  summarise(
    ari_prevalence = mean(ari_prevalence, na.rm = TRUE),
    no2            = mean(no2, na.rm = TRUE),
    .groups = "drop"
  )

# 2. Normalisasi NO2 ke skala ISPA
# Hitung rentang dari data yang sudah diagregasi
ispa_range <- range(weekly_avg$ari_prevalence)
no2_range  <- range(weekly_avg$no2)

scale_factor <- diff(ispa_range) / diff(no2_range)
shift_factor <- ispa_range[1] - no2_range[1] * scale_factor

# BUAT DAN SIMPAN kolom no2_scaled kembali ke dalam weekly_avg
weekly_avg <- weekly_avg %>%
  mutate(no2_scaled = no2 * scale_factor + shift_factor)

# 3. Buat grafik dual-axis menggunakan data weekly_avg
p_dual <- ggplot(weekly_avg, aes(x = week)) +
  geom_line(aes(y = ari_prevalence, color = "Prevalensi ISPA"), linewidth = 1.5) +
  geom_point(aes(y = ari_prevalence, color = "Prevalensi ISPA"), shape = 16, size = 2) +
  geom_line(aes(y = no2_scaled, color = "Konsentrasi NO2"), linewidth = 1.5, linetype = "dashed") +
  geom_point(aes(y = no2_scaled, color = "Konsentrasi NO2"), shape = 15, size = 2) +
  
  # Modifikasi Sumbu X menjadi kelipatan 5
  scale_x_continuous(breaks = seq(0, 30, by = 5)) +
  
  scale_y_continuous(
    name = "Prevalensi ISPA",
    sec.axis = sec_axis(
      ~ (. - shift_factor) / scale_factor,
      name = "Konsentrasi NO2 (mol/m²)"
    )
  ) +
  scale_color_manual(values = c("Prevalensi ISPA" = "red", "Konsentrasi NO2" = "steelblue")) +
  labs(
    title = "Fluktuasi Rata-Rata NO2 dan Prevalensi ISPA",
    x     = "Minggu ke-",
    color = NULL
  ) +
  theme_times +
theme(
    # Mengatur ukuran judul utama grafik
    plot.title = element_text(hjust = 0.5, face = "bold", size = 16),
    # Mengatur ukuran judul sumbu X ("Minggu ke-")
    axis.title.x = element_text(size = 14),
    # Mengatur ukuran judul sumbu Y kiri ("Prevalensi ISPA")
    axis.title.y.left  = element_text(color = "red", size = 14),
    # Mengatur ukuran judul sumbu Y kanan ("Konsentrasi NO2...")
    axis.title.y.right = element_text(color = "steelblue", size = 14),
    # Mengatur ukuran teks angka pada sumbu X dan Y (0, 5, 10, dst)
    axis.text = element_text(size = 12),
    # Mengatur ukuran teks keterangan pada legenda bawah
    legend.text = element_text(size = 12),
    legend.position = "bottom",
    panel.grid.major = element_line(linetype = "dotted", color = "gray70")
  )

# Tampilkan plot
print(p_dual)
```

---
# Variable Definition
```{r variable}
# Dependent and Indepedent Variable
y <- "ari_prevalence"
X <- c("no2", "tp", "h", "temp", "pop_dens")

# Coordinate
coords <- variable[, c("x", "y")]

sp_data <- sp::SpatialPointsDataFrame(
  coords      = coords,
  data        = variable,
  proj4string = sp::CRS("+proj=utm +zone=49 +datum=WGS84")
)

cat("Jumlah observasi:", nrow(sp_data), "\n")
```


# Ordinary Least Square (OLS)
```{r descriptive-stats}
# Formula OLS
formula_ols <- as.formula(paste(y, "~", paste(X, collapse = " + ")))

cat("\n=== MODEL REGRESI GLOBAL (OLS) ===\n")
ols_model   <- lm(formula_ols, data = variable)

# UBAH NAMA OBJEK MENJADI ols_summary
ols_summary <- summary(ols_model) 
print(ols_summary)
      
# A. Pembuatan Tabel Koefisien Variabel
coef_df <- as.data.frame(ols_summary$coefficients)
colnames(coef_df) <- c("Koefisien", "Std_Error", "t_value", "p_value")
coef_df$Signifikansi <- ifelse(coef_df$p_value < 0.05, "Signifikan", "Tidak Signifikan")

# Membulatkan angka agar rapi
coef_df[, 1:4] <- round(coef_df[, 1:4], 4)

cat("\n--- Tabel Koefisien Variabel OLS ---\n")
print(coef_df)

# B. Pembuatan Tabel Evaluasi Metrik
metrics_df <- data.frame(
  Metrik = c("R-squared", "Adjusted R-squared", "F-statistic", "Residual Std. Error"),
  Nilai  = round(c(ols_summary$r.squared, ols_summary$adj.r.squared, ols_summary$fstatistic[1], ols_summary$sigma), 4)
)

cat("\n--- Tabel Metrik Evaluasi OLS ---\n")
print(metrics_df, row.names = FALSE)
```


# Uji Asumsi Residual OLS
```{r ols-assumption-tests}
resid_ols <- residuals(ols_model)

# Eksekusi 4 Uji Asumsi
# 1. Normalitas
resid_ols_scale <- scale(resid_ols)[, 1]
ks_result <- ks.test(resid_ols_scale, "pnorm")

# 2. Independensi Temporal
dw_result <- lmtest::dwtest(ols_model)

# 3. Heteroskedastisitas
bp_result <- lmtest::bptest(ols_model)

# 4. Autokorelasi Spasial
coords_mat <- as.matrix(variable[, c("x", "y")])
coords_mat_jitter <- base::jitter(coords_mat, amount = 0.0001)
nb <- spdep::knn2nb(spdep::knearneigh(coords_mat_jitter, k = 5))
lw <- spdep::nb2listw(nb, style = "W")
moran_test <- spdep::moran.test(resid_ols, lw)

# Pembuatan Tabel Ringkasan Uji Asumsi
tabel_asumsi_ols <- data.frame(
  Uji_Asumsi = c("Normalitas Residual", "Independensi Temporal", "Heteroskedastisitas", "Autokorelasi Spasial"),
  Metode     = c("Kolmogorov-Smirnov", "Durbin-Watson", "Breusch-Pagan", "Moran's I"),
  Statistik  = round(c(ks_result$statistic, dw_result$statistic, bp_result$statistic, moran_test$estimate[1]), 4),
  p_value    = sprintf("%.4e", c(ks_result$p.value, dw_result$p.value, bp_result$p.value, moran_test$p.value)),
  Kesimpulan = c(
    ifelse(ks_result$p.value > 0.05, "Normal", "Tidak Normal"),
    ifelse(dw_result$p.value > 0.05, "Independen", "Ada Autokorelasi"),
    ifelse(bp_result$p.value > 0.05, "Homoskedastis", "Heteroskedastis"),
    ifelse(moran_test$p.value > 0.05, "Tidak Ada Autokorelasi", "Ada Autokorelasi")
  )
)

cat("\n=== UJI ASUMSI RESIDUAL OLS ===\n")
print(tabel_asumsi_ols, row.names = FALSE)
```

# Uji Multikolinearitas (Variance Inflation Vactor)
```{r vif-test}
cat("Uji VIF (Harus < 10):\n")
vif_values <- car::vif(ols_model)
vif_df <- data.frame(
  variable = names(vif_values),
  VIF      = round(vif_values, 4)
)
# Tambahkan baris konstanta
vif_df_full <- rbind(
  data.frame(variable = "Konstanta", VIF = NA),
  vif_df
)
print(vif_df_full)
```

---

# Estimasi Bandwidth dan Lamda Optimal GTWR
```{r}
formula_gtwr <- as.formula(paste(y, "~", paste(X, collapse = " + ")))

# GRID SEARCH LAMBDA + BANDWIDTH OPTIMAL
lambda_candidates <- c(0.01, 0.05, 0.1, 0.2, 0.5, 1.0)
results_grid <- data.frame(lambda = numeric(), bw = numeric(), AICc = numeric())

cat(sprintf("%-10s %-10s %-12s\n", "Lambda", "BW", "AICc"))

for (lam in lambda_candidates) {
  
  # Step 1: Cari BW optimal untuk tiap lambda
  bw_temp <- tryCatch({
  suppressWarnings(
    GWmodel::bw.gtwr(
      formula  = formula_gtwr,
      data     = sp_data,
      obs.tv   = variable$week,
      approach = "AICc",
      kernel   = "gaussian",
      adaptive = TRUE,
      p        = 2,
      theta    = 0,
      longlat  = FALSE,
      lamda    = lam
    )
  )
  }, error = function(e) NA)
  
  if (is.na(bw_temp)) next
  
  # Step 2: Fit GTWR dengan bw + lambda tersebut → ambil AICc
  fit_temp <- tryCatch({
  suppressWarnings(
    GWmodel::gtwr(
      formula  = formula_gtwr,
      data     = sp_data,
      obs.tv   = variable$week,
      st.bw    = bw_temp,
      kernel   = "gaussian",
      adaptive = TRUE,
      p        = 2,
      longlat  = FALSE,
      lamda    = lam
    )
  ) 
  }, error = function(e) NULL)
  
  if (is.null(fit_temp)) next
  
  aicc_val <- fit_temp$GTW.diagnostic$AICc
  results_grid <- rbind(results_grid, 
                        data.frame(lambda = lam, bw = bw_temp, AICc = aicc_val))
  
  cat(sprintf("%-10.3f %-10.0f %-12.4f\n", lam, bw_temp, aicc_val))
}


# PILIH KOMBINASI TERBAIK (AICc terkecil)
best_idx    <- which.min(results_grid$AICc)
best_lambda <- results_grid$lambda[best_idx]
best_bw     <- results_grid$bw[best_idx]
best_aicc   <- results_grid$AICc[best_idx]

cat(sprintf("Lambda Optimal : %.3f\n", best_lambda))
cat(sprintf("Bandwidth Optimal : %.0f\n", best_bw))
cat(sprintf("AICc Terbaik  : %.4f\n", best_aicc))

# SIMPAN UNTUK DIPAKAI DI MODEL
bw_val  <- best_bw
lam_val <- best_lambda
```

# Fit GTWR Model
```{r gtwr-fit}
gtwr_results <- suppressWarnings(
  GWmodel::gtwr(
    formula  = formula_gtwr,
    data     = sp_data,
    obs.tv   = variable$week,
    st.bw    = bw_val,
    kernel   = "gaussian",
    adaptive = TRUE,
    p        = 2,
    longlat  = FALSE,
    lamda    = lam_val
  )
)

print(gtwr_results)
```

# Ekstraksi Koefisien dan Signifikansi Model
```{r gtwr-extract}
# Ekstraksi koefisien lokal (betas)
coef <- as.data.frame(gtwr_results$SDF@data)

# Ambil kolom koefisien (nama kolom GWmodel: variable + "_TV" untuk t-value)
final_gtwr <- variable %>%
  mutate(
    Coef_NO2     = coef[["no2"]],
    Coef_tp      = coef[["tp"]],
    Coef_h       = coef[["h"]],
    Coef_temp    = coef[["temp"]],
    Coef_pop_dens = coef[["pop_dens"]],
    t_val_NO2    = coef[["no2_TV"]],
    Predicted    = gtwr_results$SDF$yhat,
    Residual     = gtwr_results$SDF$residual
  ) %>%
  mutate(
    Sig_NO2 = case_when(
      t_val_NO2 >  1.96 ~ "Signifikan Positif",
      t_val_NO2 < -1.96 ~ "Signifikan Negatif",
      TRUE              ~ "Tidak Signifikan"
    )
  )

cat("R-Squared      :", round(gtwr_results$GTW.diagnostic$gw.R2, 4), "\n")
cat("AICc           :", round(gtwr_results$GTW.diagnostic$AICc, 4), "\n")
cat("Bandwidth      :", bw_val, "\n")
cat("Tau (Lambda)   :", lam_val, "\n\n")

head(final_gtwr[, c("district", "week", "Coef_NO2", "t_val_NO2", "Sig_NO2")])
```

# Komparasi GTWR vs OLS
```{r}
# Pastikan objek 'gtwr_results', 'bw_val', dan 'lam_val' sudah didefinisikan dari proses Grid Search

cat("\n=== PARAMETER PEMBENTUKAN MODEL GTWR ===\n")
gtwr_param_df <- data.frame(
  Parameter = c("Fungsi Kernel", "Bandwidth", "Lambda", "Total Observasi", "R-squared", "AICc"),
  Nilai     = c(
    "Gaussian (Adaptive)", 
    as.character(bw_val), 
    as.character(lam_val), 
    as.character(nrow(variable)), 
    as.character(round(gtwr_results$GTW.diagnostic$gw.R2, 4)), 
    as.character(round(gtwr_results$GTW.diagnostic$AICc, 4))
  )
)
print(gtwr_param_df, row.names = FALSE)


cat("\n=== PERBANDINGAN DIAGNOSTIK OLS VS GTWR ===\n")
# Perhitungan Root Mean Square Error (RMSE)
rmse_ols  <- sqrt(mean(resid_ols^2))
rmse_gtwr <- sqrt(mean(gtwr_results$SDF$residual^2))

# Perhitungan manual AICc OLS
k_ols    <- length(coef(ols_model))
n_obs    <- nrow(variable)
aicc_ols <- AIC(ols_model) + (2 * k_ols^2 + 2 * k_ols) / (n_obs - k_ols - 1)

# Pembuatan Tabel Komparasi
komparasi_df <- data.frame(
  Model = c("OLS", "GTWR"),
  AICc  = round(c(aicc_ols, gtwr_results$GTW.diagnostic$AICc), 4),
  R_squared = round(c(ols_summary$r.squared, gtwr_results$GTW.diagnostic$gw.R2), 4),
  Adj_R_squared = round(c(ols_summary$adj.r.squared, gtwr_results$GTW.diagnostic$gwR2.adj), 4),
  RMSE  = round(c(rmse_ols, rmse_gtwr), 4)
)

print(komparasi_df, row.names = FALSE)
```

# Uji Asumsi Residual GTWR (IIDN)
```{r gtwr-residual-tests}
resid <- final_gtwr$Residual

# Eksekusi 4 Uji Asumsi Residual GTWR
# 1. Normalitas
resid_standart <- scale(resid)[, 1]
ks_gtwr <- ks.test(resid_standart, "pnorm")

# 2. Independensi Temporal
dw_gtwr <- lmtest::dwtest(lm(resid ~ 1))

# 3. Heteroskedastisitas
# Uji Breusch-Pagan terhadap variabel independen dari model OLS
bp_gtwr <- lmtest::bptest(lm(resid ~ . , data = as.data.frame(model.matrix(ols_model)[, -1])))

# 4. Autokorelasi Spasial
# Menghitung ulang bobot spasial untuk memastikan konsistensi
coords_mat <- as.matrix(variable[, c("x", "y")])
coords_mat_jitter <- base::jitter(coords_mat, amount = 0.0001)
nb <- spdep::knn2nb(spdep::knearneigh(coords_mat_jitter, k = 5))
lw <- spdep::nb2listw(nb, style = "W")
moran_gtwr <- spdep::moran.test(resid, lw)

# Pembuatan Tabel Ringkasan Uji Asumsi GTWR
tabel_asumsi_gtwr <- data.frame(
  Uji_Asumsi = c("Normalitas Residual", "Independensi Temporal", "Heteroskedastisitas", "Autokorelasi Spasial"),
  Metode     = c("Kolmogorov-Smirnov", "Durbin-Watson", "Breusch-Pagan", "Moran's I"),
  Statistik  = round(c(ks_gtwr$statistic, dw_gtwr$statistic, bp_gtwr$statistic, moran_gtwr$estimate[1]), 4),
  p_value    = sprintf("%.4e", c(ks_gtwr$p.value, dw_gtwr$p.value, bp_gtwr$p.value, moran_gtwr$p.value)),
  Kesimpulan = c(
    ifelse(ks_gtwr$p.value > 0.05, "Normal", "Tidak Normal"),
    ifelse(dw_gtwr$p.value > 0.05, "Independen", "Ada Autokorelasi"),
    ifelse(bp_gtwr$p.value > 0.05, "Homoskedastis", "Heteroskedastis"),
    ifelse(moran_gtwr$p.value > 0.05, "Tidak Ada Autokorelasi", "Ada Autokorelasi")
  )
)

cat("\n=== UJI ASUMSI RESIDUAL GTWR (IIDN) ===\n")
print(tabel_asumsi_gtwr, row.names = FALSE)
```

```{r}
# tabel_asumsi_ols  → dari chunk ols-assumption-tests
# tabel_asumsi_gtwr → dari chunk gtwr-residual-tests

# Gabungkan dua tabel secara berdampingan dengan kolom Model sebagai pembeda
tabel_ols_fmt <- tabel_asumsi_ols %>%
  dplyr::rename(
    Statistik_OLS  = Statistik,
    p_value_OLS    = p_value,
    Kesimpulan_OLS = Kesimpulan
  )

tabel_gtwr_fmt <- tabel_asumsi_gtwr %>%
  dplyr::select(Statistik, p_value, Kesimpulan) %>%
  dplyr::rename(
    Statistik_GTWR  = Statistik,
    p_value_GTWR    = p_value,
    Kesimpulan_GTWR = Kesimpulan
  )

tabel_gabungan <- cbind(tabel_ols_fmt, tabel_gtwr_fmt)

cat("\n=== PERBANDINGAN UJI ASUMSI RESIDUAL: OLS vs GTWR ===\n\n")
cat(sprintf("%-22s %-20s | %-12s %-14s %-22s | %-12s %-14s %-22s\n",
            "Uji Asumsi", "Metode",
            "Stat OLS", "p-val OLS", "Kesimpulan OLS",
            "Stat GTWR", "p-val GTWR", "Kesimpulan GTWR"))
cat("==============================================================\n")

for (i in seq_len(nrow(tabel_gabungan))) {
  cat(sprintf("%-22s %-20s | %-12s %-14s %-22s | %-12s %-14s %-22s\n",
    tabel_gabungan$Uji_Asumsi[i],
    tabel_gabungan$Metode[i],
    tabel_gabungan$Statistik_OLS[i],
    tabel_gabungan$p_value_OLS[i],
    tabel_gabungan$Kesimpulan_OLS[i],
    tabel_gabungan$Statistik_GTWR[i],
    tabel_gabungan$p_value_GTWR[i],
    tabel_gabungan$Kesimpulan_GTWR[i]
  ))
}
```


# Ekspor Hasil GTWR ke Excel
```{r}
# Ekspor Hasil GTWR ke Excel dengan Pilih Folder
library(rstudioapi)

# Dialog pilih folder penyimpanan
folder_path <- rstudioapi::selectDirectory(
  caption = "Pilih Folder Penyimpanan Excel",
  label   = "Simpan di sini"
)

if (!is.null(folder_path)) {
  
  export_gtwr <- final_gtwr %>%
    select(
      Kecamatan     = district,
      Minggu        = week,
      `Koef NO2`    = Coef_NO2,
      `T-value NO2` = t_val_NO2,
      `Y Observasi` = ari_prevalence,
      `Y Prediksi`  = Predicted,
      Residual      = Residual,
      Signifikan    = Sig_NO2
    ) %>%
    mutate(
      Arah = ifelse(`Koef NO2` >= 0, "Positif", "Negatif")
    )

  file_path <- file.path(folder_path, "GTWR_Results_Full.xlsx")
  write.xlsx(export_gtwr, file_path, rowNames = FALSE)
  cat("File berhasil disimpan di:\n", file_path, "\n")

} else {
  cat("Penyimpanan dibatalkan.\n")
}
```


# Signifikansi per Kecamatan
```{r}
# TABEL SIGNIFIKANSI POSITIF PER KECAMATAN
tabel_sig_kecamatan <- final_gtwr %>%
  group_by(district) %>%
  summarise(
    Mean_Koef      = round(mean(Coef_NO2, na.rm = TRUE), 4),
    Mean_t_val     = round(mean(t_val_NO2, na.rm = TRUE), 4),
    Minggu_Sig_Pos = sum(t_val_NO2 > 1.96, na.rm = TRUE),
    Pct_Sig_Pos    = round(mean(t_val_NO2 > 1.96, na.rm = TRUE) * 100, 1),
    .groups = "drop"
  ) %>%
  mutate(
    Kategori = case_when(
      Pct_Sig_Pos >= 75             ~ "Dominan Signifikan Positif",
      Pct_Sig_Pos >= 50             ~ "Mayoritas Signifikan Positif",
      Pct_Sig_Pos >  0              ~ "Sebagian Signifikan Positif",
      TRUE                          ~ "Tidak Signifikan"
    )
  ) %>%
  rename(
    Kecamatan           = district,
    `Mean Koef`         = Mean_Koef,
    `Mean t-value` = Mean_t_val,
    `Minggu Sig. (+)`   = Minggu_Sig_Pos,
    `Sig. Positif (%)`  = Pct_Sig_Pos
  ) %>%
  arrange(desc(`Sig. Positif (%)`), desc(`Minggu Sig. (+)`))

print(tabel_sig_kecamatan, n = Inf)
```

# Peta Koefisien Lokal
````{r peta-koefisien-lokal, fig.width=9, fig.height=7}
# ── Load dan join shapefile ──────────────────────────────────────────────────
shp_path     <- "C:/Users/zaviezra/Documents/UNDIP/TA/02skripsi/02processing/Data/DISTRICT/district_semarang.shp"
map_semarang <- sf::st_read(shp_path, quiet = TRUE)

# Transformasi ke UTM Zone 49S (EPSG:32749) agar grid koordinat tampil dalam meter
map_semarang_utm <- sf::st_transform(map_semarang, crs = 32749)

# Join dengan tabel koefisien
map_data <- map_semarang_utm %>%
  dplyr::left_join(tabel_sig_kecamatan, by = c("district" = "Kecamatan"))

# Hitung midpoint dinamis untuk diverging scale (pusatkan di 0)
koef_vals  <- map_data$`Mean Koef`
koef_limit <- max(abs(koef_vals), na.rm = TRUE)

# Peta koefisien: skema diverging biru–putih–merah (mengacu Guo et al. 2021 Fig. 8)
# Biru  = pengaruh negatif NO2, Merah = pengaruh positif NO2
ggplot(data = map_data) +
  geom_sf(aes(fill = `Mean Koef`), color = "black", linewidth = 0.3) +
  scale_fill_gradient2(
    low      = "#2166ac",   # biru tua  → koefisien negatif
    mid      = "#f7f7f7",   # putih     → koefisien ~0
    high     = "#b2182b",   # merah tua → koefisien positif tinggi
    midpoint = 0,
    limits   = c(-koef_limit, koef_limit),
    name     = "Mean\nKoefisien\nLokal NO₂",
    guide    = guide_colorbar(barwidth = 1, barheight = 8)
  ) +
  geom_sf_text(
    aes(label = district),
    size          = 2.2,
    family        = "serif",
    check_overlap = TRUE,
    color         = "gray20"
  ) +
  # Grid UTM + label koordinat
  coord_sf(
    crs   = sf::st_crs(32749),
    datum = sf::st_crs(32749)
  ) +
  scale_x_continuous(
    labels = function(x) paste0(format(x, big.mark = ".", decimal.mark = ","))
  ) +
  scale_y_continuous(
    labels = function(y) paste0(format(y, big.mark = ".", decimal.mark = ","))
  ) +
  ggspatial::annotation_north_arrow(
    location    = "bl",
    which_north = "true",
    style       = ggspatial::north_arrow_minimal(),
    height      = unit(0.8, "cm"),
    width       = unit(0.8, "cm")
  ) +
  ggspatial::annotation_scale(
    location   = "br",
    width_hint = 0.35,
    text_family = "serif"
  ) +
  labs(
    title    = "Peta Koefisien Lokal NO₂ terhadap Prevalensi ISPA",
    subtitle = "Kota Semarang, Januari–Juni 2025",
    x        = "Easting (m)",
    y        = "Northing (m)"
  ) +
  theme_classic() +
  theme(
    text              = element_text(family = "serif"),
    plot.title        = element_text(hjust = 0.5, face = "bold", size = 13),
    plot.subtitle     = element_text(hjust = 0.5, size = 9, color = "gray40"),
    axis.text         = element_text(size = 7),
    axis.title        = element_text(size = 9),
    axis.ticks        = element_line(color = "gray60"),
    panel.border      = element_rect(color = "gray60", fill = NA),
    panel.grid.major  = element_line(color = "gray85", linetype = "dashed", linewidth = 0.3),
    legend.title      = element_text(size = 9, face = "bold"),
    legend.text       = element_text(size = 8),
    legend.position   = "right"
  )
````


# Peta Signifikansi NO₂ (kategoris merah, UTM grid)
```{r peta-signifikansi-no2, fig.width=9, fig.height=7}
# Pastikan urutan kategori konsisten di legenda
map_data$Kategori <- factor(map_data$Kategori, levels = c(
  "Dominan Signifikan Positif",
  "Mayoritas Signifikan Positif",
  "Sebagian Signifikan Positif",
  "Tidak Signifikan"
))

# Peta signifikansi: skema merah-oranye-kuning mengacu thesis (Gambar IV-23b)
# dan Guo et al. 2021 (Fig. 8) dengan 4 kelas kategoris
ggplot(data = map_data) +
  geom_sf(aes(fill = Kategori), color = "black", linewidth = 0.3) +
  scale_fill_manual(
    values = c(
      "Dominan Signifikan Positif"    = "#bd0026",  # merah tua   ≥75% minggu sig
      "Sebagian Signifikan Positif"   = "#feb24c"  # oranye-kuning >0%
    ),
    name     = "Kategori\nSignifikansi",
    drop     = FALSE,
    na.value = "gray85"
  ) +
  geom_sf_text(
    aes(label = district),
    size          = 2.2,
    family        = "serif",
    check_overlap = TRUE,
    color         = "gray20"
  ) +
  # Grid UTM + label koordinat
  coord_sf(
    crs   = sf::st_crs(32749),
    datum = sf::st_crs(32749)
  ) +
  scale_x_continuous(
    labels = function(x) paste0(format(x, big.mark = ".", decimal.mark = ","))
  ) +
  scale_y_continuous(
    labels = function(y) paste0(format(y, big.mark = ".", decimal.mark = ","))
  ) +
  ggspatial::annotation_north_arrow(
    location    = "bl",
    which_north = "true",
    style       = ggspatial::north_arrow_minimal(),
    height      = unit(0.8, "cm"),
    width       = unit(0.8, "cm")
  ) +
  ggspatial::annotation_scale(
    location    = "br",
    width_hint  = 0.35,
    text_family = "serif"
  ) +
  labs(
    title    = "Peta Signifikansi Pengaruh NO₂ terhadap Prevalensi ISPA",
    subtitle = "Berdasarkan Persentase Minggu Signifikan per Kecamatan (α = 0,05)",
    x        = "Easting (m)",
    y        = "Northing (m)"
  ) +
  theme_classic() +
  theme(
    text              = element_text(family = "serif"),
    plot.title        = element_text(hjust = 0.5, face = "bold", size = 13),
    plot.subtitle     = element_text(hjust = 0.5, size = 9, color = "gray40"),
    axis.text         = element_text(size = 7),
    axis.title        = element_text(size = 9),
    axis.ticks        = element_line(color = "gray60"),
    panel.border      = element_rect(color = "gray60", fill = NA),
    panel.grid.major  = element_line(color = "gray85", linetype = "dashed", linewidth = 0.3),
    legend.title      = element_text(size = 9, face = "bold"),
    legend.text       = element_text(size = 8),
    legend.position   = "right"
  )
```

